【裁判字號】    99,訴,166
【裁判日期】    990420
【裁判案由】    妨害風化
【裁判全文】
臺灣板橋地方法院刑事判決               99年度訴字第166號
公  訴  人  臺灣板橋地方法院檢察署檢察官
被      告  丁○○
上列被告因妨害風化案件，經檢察官提起公訴（98年度偵字第29
865 號），本院判決如下：
    主  文                                              
丁○○意圖使女子與他人為性交之行為，而容留以營利，處有期
徒刑月，如易科罰金，以新臺幣壹仟元折算壹日。
    事  實
一、丁○○係朱耕郎（另經檢察官為不起訴處分）所經營、址設
    臺北縣板橋市○○街61號7 至9 樓「金板橋三溫暖」之服務
    生，竟基於意圖使女子與他人為性交、猥褻之行為而媒介、
    容留以營利之犯意，於民國98年10月28日凌晨1 時30分許，
    在「金板橋三溫暖」店內，媒介、容留店內之服務女子丙○○及真實姓名年籍不詳之成年女子，在上址9 樓房間內分別
    與男客乙○○及甲○○為性交及猥褻等全套或半套性交易，
    全套性交易由小姐與男客進行性行為，每次收費新臺幣（下
    同）3,330 元，半套性交易則由小姐以手撫摸男客之性器官
    直到射精為止，每次收費3,000 元，先由服務之女子向男客
    收取1,000 元後，餘款則於男客離場時支付，丁○○則從中
    抽取1,030 元之費用。嗣於同日2 時8 分許，丙○○與乙○○在上址9 樓房間內從事性行為時為警當場查獲，並在丙○○身上扣得性交易所得1,000 元及使用過之保險套2 個，另
    在上址8 樓櫃臺處扣得乙○○及甲○○之消費單據各1 張及
    現金4,000 元，始查悉上情（丙○○違反社會秩序維護法部
    分，另由警方函送本院簡易庭裁處）。
二、案經臺北縣政府警察局板橋分局報請臺灣板橋地方法院檢察
    署檢察官偵查起訴。
    理  由                                              
壹、證據能力方面：
一、按被告以外之人於偵查中向檢察官所為之陳述，除顯有不可
    信之情況者外，得為證據，刑事訴訟法第159 條之1 第2 項
    定有明文。查證人乙○○、甲○○及丙○○於偵查中向檢察
    官所為之陳述，均經渠等以證人身分具結在案，而檢察官代
    表國家偵查犯罪、實施公訴，依法有訊問證人之權，實務運
    作時，檢察官向被告以外之人所取得之陳述，原則上均能遵
    守法律規定，不致違法取供，其可信性極高，復查無「顯有
    不可信之情況」，依上開規定，乃屬傳聞證據之例外情形，
    有證據能力。
二、再按被告以外之人於審判外之陳述，雖不符前4 條之規定，
    而經當事人於審判程序同意作為證據，法院審酌該言詞陳述
    或書面陳述作成時之情況，認為適當者，亦得為證據；當事
    人、代理人或辯護人於法院調查證據時，知有第159 條第1
    項不得為證據之情形，而未於言詞辯論終結前聲明異議者，
    視為有前項之同意，刑事訴訟法第159 條之5 亦有明定。其
    立法理由在於傳聞證據未經當事人之反對詰問予以核實，乃
    排斥其證據能力；惟當事人如放棄對原供述人之反對詰問權
    ，於審判程序表明同意該等傳聞證據可作為證據，此時，法
    院除認該傳聞證據欠缺適當性外，自可承認其證據能力。又
    當事人、代理人或辯護人於調查證據時，知有刑事訴訟法第
    159 條第1 項不得為證據之情形，卻表示「對於證據調查無
    異議」、「沒有意見」等意思，而未於言詞辯論終結前聲明
    異議者，應視為已有將該等傳聞證據採為證據之同意。經查
    ，被告對本件所引供述證據及非供述證據之證據能力，於本
    院審理期日時已表示沒意見，而不爭執證據能力（見本院卷
    99年4 月6 日審判筆錄），本院審酌該等證據取得過程並無
    瑕疵，與本案待證事實間復具有相當關聯性，以之為證據並
    無不當，認均有證據能力。
三、扣案之使用過保險套2 個、消費單據2 張及現金5,000 元，
    係警方經受搜索人即金板橋三溫暖櫃臺服務人員廖麗娟及美
    容師丙○○出於自願性同意而搜索取得之物，有自願受搜索
    同意書2 紙存卷可考（見偵查卷第47、52頁），依法得做為
    證據。
貳、實體方面：
一、訊據被告丁○○固坦承有於前揭時、地招呼乙○○及甲○○
    消費之事實，惟矢口否認有何媒介、容留女子與他人為性交
    、猥褻行為以營利之犯行，辯稱：伊招呼乙○○及甲○○消
    費時，有說明瘦身美容加精油要2,000 元，伊不可能介紹性
    服務，公司的營業項目只有指壓、美容、瘦身按摩，美容師
    丙○○額外收取之1,000 元是否為性交易代價伊不清楚云云
    ，經查：
（一）證人乙○○於警詢時證述：伊於98年10月28日凌晨1 時50
      分洗完澡後在8 樓餐廳沙發休息時，被告走過來問伊需不
      需要性服務，伊就問被告性服務代價為何？被告說性交易
      服務1 次3,330 元，要伊先給小姐1,000 元，之後餘款2,
      330 元要伊離場時在向伊收取等語（見偵查卷第32頁）；
      復於偵查中結稱：伊於上述時間至金板橋三溫暖消費，當
      天有與丙○○進行全套性交易，查獲當時正在進行性交易
      ，離開時共付了3,500 多元，付款方式是先付1,000 元，
      其餘離場時付清，是被告告知伊性交易要先付1,000 元，
      伊決定要性交易後，再去置物櫃拿錢，拿完錢後被告就帶
      伊到按摩室，隨後丙○○就進來，伊再將1,000 元交給丙○○，所以是被告幫伊選小姐，伊以前有去過該三溫暖，
      知道該處可以進行性交易，為警查獲當天被告在餐廳問伊
      要不要進行按摩，伊知道按摩就是性交易的意思等語（見
      偵查卷第86至88頁）；再於本院審理時結證稱：伊被查獲
      當天在餐廳吃飯時，被告問伊要不要別的服務，因為伊之
      前有去過，知道被告的意思是提供性服務，伊答應後，被
      告就帶伊到指壓室，伊進去前被告說要先給服務小姐1,00
      0 元，先按摩再性交易，伊便去置物櫃拿1,000 元，進入
      指壓室才見到服務小姐，是被告帶服務小姐進來，服務小
      姐在帶伊到第4 或5 張床那邊，伊與服務小姐沒有什麼對
      話，先按摩，等其他人走了才進去裡面的毛毯進行性行為
      ，伊性器官有插入小姐的性器官，伊為性行為時有戴保險
      套，就是扣案照片中的保險套，當天進行性行為時警察就
      進來了，伊之後才去櫃臺結帳，伊當天雖有喝酒但沒有不
      省人事，可以確定當時詢問是否要其他服務的人是被告，
      伊警詢中所言性服務金額屬實等語（見本院卷99年3 月3
      日審判筆錄第3 至9 頁）。
（二）而證人甲○○亦於偵查中證稱：伊於98年10月28日凌晨2
      時前至金板橋三溫暖消費，那是第一次去那裡，當天被告
      主動問伊要不要按摩，伊說好，有強調不要全套，小姐幫
      伊按一按後，就做半套服務，按到一半伊就睡著了，之後
      時間到了伊就被叫醒，伊有先付1,000 元等語（見偵查卷
      第86、88頁）；復於本院審理時結證稱：伊為警查獲當天
      去金板橋三溫暖消費，服務小姐用手幫伊按摩生殖器官，
      當天是被告在三溫暖的按摩室門口介紹按摩生殖器這個服
      務，被告說先生你要不要按摩，並說他們小姐服務的好就
      給小姐1,000 元，沒有很清楚表明是性交易，被告並叫伊
      去置物櫃拿1,000 元，被告有說按摩是2,000 元，另外要
      給小姐1,000 元，伊在美容室門口見到按摩小姐，在小姐
      按摩過程中沒有對話，按摩到生殖器時沒多久就射精了，
      結束後小姐就說「按摩結束了，你要給我小費1,000 元」
      ，伊就給小姐1,000 元等語（見本院卷前揭審判筆錄第10
      至13頁）。細繹證人甲○○證述之按摩過程，除按摩結束
      後小姐告知其時間結束，並要求給付小費1,000 元外，並
      無其他對話，若非被告先與證人甲○○約定服務內容包含
      半套服務，按摩小姐並無進行半套服務之理，顯見被告確
      有先與證人甲○○約定服務內容。又查上開證人乙○○及
      甲○○與被告並不認識且無怨隙，應無設詞誣攀被告之理
      ，況二人前後就被告所告知之消費方式、價格與進行性交
      易之過程均連續陳述且證述明確，前後證述情節始終不移
      ，而無瑕疵可指，應堪信實。而證人丙○○於偵查中證述
      ：瘦身美容加精油項目之2,000 元，伊可抽得970 元，剩
      餘1, 030元歸公司等語（見偵查卷第99頁）。此外，復有
      證人乙○○、甲○○之消費單據各1 張、使用過之保險套
      2 個及丙○○所有性交易所得1,000 元扣案可資佐證，暨
      查獲現場及扣案物品照片6 張（見偵查卷第67至69頁）等
      附卷可稽。顯見被告確以營利為目的，有使女子與他人為
      性交、猥褻行為之意圖，而媒介及容留之行為，堪以認定
      。
（三）被告雖以前揭情詞置辯，惟證人乙○○及甲○○於警詢、
      偵查及本院審理時，已就被告如何媒介、容留女子為性交
      、猥褻行為以營利之情節證述綦詳且互核相符，渠等證述
      內容堪以採信，業經本院認定如上，被告空言否認犯行，
      自無足採。至證人丙○○固於本院審理中證稱：被告並未
      媒介伊與乙○○為性交行為，因伊很缺錢，在客人主動要
      求下，才會與乙○○私下約定以1,000 元進行半套服務云
      云（見本院卷99年4 月6 日審判筆錄第4 至5 頁）。惟查
      ，證人丙○○前於警詢中證稱：伊與乙○○從事半套性交
      易，就是以手幫乙○○打手槍直到射精云云，然經警方提
      示乙○○證述內容後，隨即改稱：乙○○是與伊約定全套
      性交易，但進行5 分鐘後就被警方發現，所以伊認為不是
      全套，才說半套性交易云云（見偵查卷第28頁）；而於偵
      查中證稱：伊私下與乙○○約定提供全套性交易（見偵查
      卷第90頁）；復於本院審理時證稱：在按摩過程中乙○○
      要伊幫他手淫，後來伊答應以1,000 元幫乙○○提供半套
      服務，伊沒有和乙○○發生性行為云云（見本院卷前揭審
      判筆錄第5 、8 頁），則證人丙○○關於究係提供乙○○
      全套或半套服務等情，先後證述不一，是否可採，容有疑
      義。又證人丙○○於本院審理中自稱其係應徵精油瘦身美
      容師，然尚未考領美容師資格等情（見本院前揭卷審判筆
      錄第5 頁），惟現場照片未拍攝到精油，有現場照片可佐
      （見偵查卷第67至68頁），是其所稱以精油為客人按摩之
      情，亦與現場物證不符，不足憑採。再參以證人丙○○與
      男客為性交易乙節，衡情應屬難以啟齒之事，且涉及自己
      應否依社會秩序維護法之規定受裁罰，而有利害關係，證
      人丙○○自有一再否認之動機；且證人丙○○既與被告同
      在金板橋三溫暖工作，而與被告有同事之情誼，故證人丙○○所言亦難免有迴護、偏袒被告之情事，是以證人丙○○前揭證述，尚難遽為有利被告之認定。
（四）綜上所述，本件事證明確，被告犯行堪以認定，應依法論
      科。
二、按刑法第231 條第1 項所謂之容留，係指收容留置，意即提
    供他人為性交或猥褻行為場所之謂；而媒介則係指居間仲介
    之意（最高法院91年度臺上字第4431號、91年度臺上字第43
    74號判決參照）。核被告所為，係犯刑法第231 條第1 項前
    段之意圖使女子與他人為性交之行為，而容留以營利罪。被
    告媒介後進而容留女子從事性交之行為，其媒介之低度行為
    ，應為容留之高度行為所吸收，不另論罪。又被告主觀上既
    係意圖使女子與他人為性交而容留以營利，並在上址持續為
    之，則其在被查獲前先後容留男客乙○○、甲○○與丙○○
    等人為性交易行為，顯具有反覆實施之性質，仍屬基於單一
    犯罪計劃接續所為之集合行為，於法律評價上為集合犯，而
    屬包括一罪之實質上一罪，仍論以一罪為已足。爰審酌被告
    無前科，素行良好，此有臺灣高等法院被告前案紀錄表在卷
    可稽，兼衡其犯罪之動機、目的、手段，媒介、容留女子為
    性交、猥褻之行為有害社會善良風俗，所生危害非輕，及被
    告犯後之態度等一切情狀，量處如主文所示之刑，並諭知易
    科罰金之折算標準，以資懲儆。至扣案之使用過保險套2 個
    及在證人丙○○身上查獲之現金1,000 元，雖係供男客乙○○與丙○○從事性交易使用及丙○○性交易所得之物，然並
    非被告所有，而係丙○○所有等情，業據證人丙○○於偵查
    中證述明確（見偵查卷第89頁），爰不予宣告沒收；另扣案
    之消費單據2 張及現金4,000 元，亦非被告所有，且與證人
    乙○○及甲○○所證稱之性交易對價容有差異，難認與本案
    犯行有關連，亦不併予宣告沒收，附此敘明。
據上論斷，應依刑事訴訟法第299 條第1 項前段，刑法231 條第
1 項前段、第41條第1 項前段，刑法施行法第1 條之1 第1 項、
第2 項後段，判決如主文。
本案經檢察官黃怡華到庭執行職務。
中    華    民    國    99    年    4     月    20    日
                  刑事第十五庭  審判長法  官  吳幸娥
                                      法  官  許炎灶
                                      法  官  廖欣儀  
以上正本證明與原本無異。
如不服本判決應於收受判決後10日內向本院提出上訴書狀，並應
敘述具體理由。其未敘述上訴理由者，應於上訴期間屆滿後20日
內向本院補提理由書（均須按他造當事人之人數附繕本）「切勿
逕送上級法院」。
                                      書記官  顏偉林
中    華    民    國    99    年    4     月    20    日
附錄本案論罪科刑法條全文：
中華民國刑法第231條第1項
意圖使男女與他人為性交或猥褻之行為，而引誘、容留或媒介以
營利者，處5 年以下有期徒刑，得併科10萬元以下罰金。以詐術
犯之者，亦同。

司法院資訊處製作；財團法人民間司法改革基金會備份。
